【裁判字號】    99,行專訴,110
【裁判日期】    991230
【裁判案由】    新型專利舉發
【裁判全文】
智慧財產法院行政判決
                                   99年度行專訴字第110號
                                 民國99年12月9日辯論終結
原      告  葉智
            謝佩玲律師
            何娜瑩律師
被      告  經濟部智慧財產局
代  表  人  王美花（局長）
訴訟代理人  吳鴻鎮
參  加  人  黃崇賢
上列當事人間因新型專利舉發事件，原告不服經濟部中華民國99
年5 月26日經訴字第09906056940 號訴願決定，提起行政訴訟。
本院判決如下：
    主  文
訴願決定及原處分均撤銷。
被告對於第095218754 號「散熱器模組的改良」新型專利舉發案
，應為撤銷專利權之處分。
訴訟費用由被告負擔。
    事實及理由
一、事實概要：參加人於民國（下同）95年10月24日以「散熱器
    模組的改良」向被告申請新型專利，經被告編為第95218754
    號進行形式審查准予專利後，發給新型第M310370 號專利證
    書。嗣原告以其有違專利法第94條第1 項第1 款及第4 項規
    定，不符新型專利要件，對之提起舉發。案經被告審查，於
    98年9 月23日以（98）智專三（二）04059 字第0982059995
    0 號專利舉發審定書為「舉發不成立」之處分。原告不服，
    提起訴願，遭決定駁回，遂向本院提起行政訴訟。本院因認
    本件訴訟之結果，參加人之權利或法律上利益將受損害，乃
    依行政訴訟法第42條第1 項規定，依職權裁定命其獨立參加
    本件被告之訴訟。
二、原告主張：
  (一)被告未依其所頒佈之專利審查基準判斷系爭專利之可專利性
    ，系爭專利不論在所請技術手段及功效方面均為舉發證據所
    揭露，而不具新穎性和進步性，茲說明如下：
    1.依被告所公佈之專利審查基準第二篇第三章第2.2.2 節「
      引證文件」記載：「審查新穎性時，應以引證文件中所公
      開之內容為準，包含形式上明確記載的內容及形式上雖然
      未記載但實質上隱含的內容，而引證文件揭露之程度必須
      足使該發明所屬技術領域中具有通常知識者能製造或使用
      申請專利之發明。實質上隱含的內容，指該發明所屬技術
      領域中具有通常知識者參酌引證文件公開時的通常知識，
      能直接且無歧異得知的內容」。
    2.被告所公佈之專利審查基準第二篇第三章第3.2.3 節「輕
      易完成與顯而易知」記載：「該發明所屬技術領域中具有
      通常知識者依據一份或多份引證文件中揭露之先前技術，
      並參酌申請時的通常知識，而能將該先前技術以轉用、置
      換、改變或組合等方式完成申請專利之發明者，該發明之
      整體即屬顯而易知，應認定為能輕易完成之發明。顯而易
      知，指該發明所屬技術領域中具有通常知識者以先前技術
      為基礎，經邏輯分析、推理或試驗即能預期申請專利之發
      明者。顯而易知與能輕易完成為同一概念」；同篇第3.3
      節「進步性之審查原則」記載：「審查進步性時，得以多
      份引證文件中之全部或部分技術內容的組合，或一份引證
      文件中之部分技術內容的組合，或引證文件中之技術內容
      與其他形式已公開之先前技術內容的組合，判斷申請專利
      之發明是否能輕易完成。」復依同節記載：「就發明所欲
      解決之問題而言，引證文件的技術內容是否促使該發明所
      屬技術領域中具有通常知識者將其所揭露的技術內容組合
      在一起。」以及「就組合之動機而言，若該發明所屬技術
      領域中具有通常知識者有合理的動機組合一份文件中之多
      項技術內容，則其技術內容的組合係屬明顯。」
    3.關於申請專利範圍第1項：
      (1)系爭專利申請專利範圍第1 項所請為：「一種散熱器模
        組的改良，其組成包括：複數個散熱鰭片(1) 、複數個
        熱導管(2) 及一底座(3) ，該複數個熱導管(2) 係兩端
        封閉的彎形管體，管內部並填裝工作液，其特徵在於：
        複數個散熱鰭片(1) ，係呈相鄰堆疊的排列形態，各散
        熱鰭片(1) 均開設有可貫穿熱導管(2) 的上貫穿孔，且
        散熱鰭片(1) 的下緣部並設有複數個條形片(12)與弧槽
        (13)；底座(3) ，係一實心金屬座體，端面具有與熱導
        管(2) 相互匹配的複數個對應槽(31)，各對應槽(31)兩
        側均具有較短小且向上延伸的成型片(311) ，令兩側較
        短小的成型片(311) 通過加壓彎折後可與熱導管(2) 形
        成局部的包裹結合，並在對應槽(31)之間形成複數個夾
        溝(32)；藉上述構件，係預先使熱導管(2) 與底座(3)
        形成局部包裹結合，進而利用散熱鰭片(1) 下緣部適配
        設置的條形片(12)與階級狀的弧槽(13)，將複數個散熱
        鰭片(1) 逐片快速的推入熱導管(2) 及底座的夾溝(32)
        ，以完成散熱鰭片(1) 與底座(3) 、熱導管(2) 的緊配
        結合。」
      (2)系爭專利主張之功效：
        依系爭專利說明書第6 頁第1 段之記載，系爭專利主張
        可完成散熱鰭片(1) 與底座(3) 、熱導管(2) 的同時緊
        配結合，同時省略銅質或鋁質座底的銅料或鋁料，且可
        獲更高的散熱效率。
    4.系爭專利申請專利範圍第1 項已為舉發證據1 （新型專利
      公告號M284947 ）所揭露，而不具新穎性。
      (1)原處分理由(四)略以：「由舉發證據1 與系爭專利申請專
        利範圍第1 項相較，舉發證據1 所揭示之『各對應槽的
        兩側均具有向上延伸的成型片311 』及『散熱鰭片1 下
        緣部之弧槽B （如證據4 之附圖1 所標示）』之構造，
        與系爭專利之『各對應槽31兩側均具有較短小且向上延
        伸的成型片311 』、『散熱鰭片1 下緣部適配設置的階
        級狀的弧槽13』等構造，兩者之『成型片』及『弧槽』
        之形狀仍有差異，故舉發證據1 無法證明系爭專利申請
        專利範圍第1 項不具新穎性云云。」
      (2)舉發證據1 為95年1 月1 日公告之新型專利公告號M284
        947 「散熱器模組」；依舉發證據1 申請專利範圍第1
        項及第2 圖及第3 圖所示，舉發證據1 所請技術特徵是
        關於一種散熱器模組，其組成包括：「一種散熱器模組
        ，其組成包括：複數個散熱鰭片(1) 、複數個熱導管(2
        ) 及一底座(3) ，該複數個散熱鰭片(1) 係可為相同或
        不相同的形狀，並呈相鄰堆疊的排列形態，且各散熱鰭
        片(1) 在相互匹配位置係開設上貫穿孔，而複數個熱導
        管(2) ，均為兩端呈封閉的管體，且管內部係填裝工作
        液；惟其特徵在於：底座(3) ，係一實心金屬座體，其
        端面設有可與上述熱導管(2) 呈相互匹配的複數個對應
        槽(31)且各對應槽(31)的兩側均具有向上延伸的成型片
        (311) ，令兩側成型片(311) 於加壓彎折後係配合對應
        槽(31)而與熱導管(2) 形成密接包夾組合；藉上述複數
        個散熱鰭片(1) 、複數個熱導管(2) 及底座(3) ，係使
        複數個熱導管(2) 對應嵌入底座(3) 的對應槽(31)，進
        而將對應槽(31)的兩側成型片施予加壓彎折而直接貼置
        結合於熱導管(2) 上，且熱導管(2) 係貫穿散熱鰭片(1
        ) 的上貫穿孔而組成一散熱器模組。」；因此，藉由將
        兩側成型片加壓彎折於熱導管上，舉發證據1 可達到不
        需要使用錫膏或任何黏接劑來使底座與熱導管接合，並
        提高底座與熱導管的熱傳導效率之功效。
      (3)依舉發證據1 說明書第3 和4 圖「各對應槽(31)的兩側
        均具有向上延伸的成型片(311) ，令兩側成型片(311)
        於加壓彎折後恰可與對應槽(31)（如半圓槽）構成一直
        徑與熱導管(2) 管徑相等的圓孔」可知，舉發證據1 已
        經揭示在對應槽(31)兩側具有向上延伸的成型片(311)
        並將該成型片(311) 加壓彎折於熱導管(2) 上之技術，
        故可以達到熱導管和底座之完全接合，無須使用錫膏或
        黏接劑，並且提升底座與熱導管的熱傳效率之功效；因
        此，所屬技術領域中具有通常知識者由舉發證據1 之揭
        示中當可得知，將成型片(311) 之長度適度減少，再令
        其加壓彎折於熱導管(2) 上，如此，並不會影響熱導管
        (2) 和底座(3) 之接合，卻可以減少底座(3) 之銅料或
        鋁料；故系爭專利申請專利範圍第1 項中「各對應槽(3
        1)兩側均具有較短小且向上延伸的成型片(311) ，令兩
        側較短小的成型片(311) 通過加壓彎折後可與熱導管(2
        ) 形成局部的包裹結合」之技術手段實屬舉發證據1 中
        實質上隱含的內容，而為所屬技術領域中具有通常知識
        者由舉發證據1 中可直接且無歧異得知之技術。
      (4)次查，由舉發證據1 第3 圖和第4 圖可知，在各成型片
        之間亦具有溝槽（未標號），可令散熱鰭片下緣之各弧
        槽13間的條狀物（未標號）向其推入，以達到散熱鰭片
        (1) 與底座(3) 、熱導管(2) 之緊密配合；因此，所屬
        技術領域中具有通常知識者由舉發證據1 之揭示中可得
        知，為使熱導管(2) 和底座(3) 接合，當成型片(311)
        之長度適度減少而加壓彎折於熱導管(2) 上時，則散熱
        鰭片(1) 下緣之弧槽(13)形狀亦需配合改變調整；故系
        爭專利申請專利範圍第1 項中「散熱鰭片(1) 下緣部適
        配設置的條形片(12)與階級狀的弧槽(13)，將複數個散
        熱鰭片(1) 逐片快速的推入熱導管(2) 及底座的夾溝(3
        2)，以完成散熱鰭片(1) 與底座(3) 、熱導管(2) 的緊
        配結合」之技術手段實屬舉發證據1 實質上隱含之內容
        ，而為所屬技術領域中具有通常知識者由舉發證據1 中
        可直接且無歧異得知之技術。
      (5)再查，依舉發證據1 說明書及第9 圖「底座與散熱鰭片
        1 分別設有相對應的扁凹槽31a 及扁凹狀缺口槽13a 」
        可知，舉發證據1 亦已揭露系爭專利另一散熱鰭片(1)
        的階級狀弧槽(13)（參系爭專利第11圖），故系爭專利
        所稱的階級狀弧槽(13)與舉發證據1 之第九圖的弧槽(1
        3a) 並無差異（參下圖所示）；是以，系爭專利申請專
        利範圍第1 項中的成型片(311) 、階級狀弧槽(13)及條
        形片(12)等之技術特徵確實已被舉發證據一中的成型片
        (311) 、弧槽(13a) 及條狀物（未標號）所揭露。
      (6)系爭專利申請專利範圍第1 項中之散熱鰭片(1) 、散熱
        鰭片(1) 下緣之條形片(12)與弧槽(13)、熱導管(2) 、
        底座(3) 、底座上之成型片(311) 和夾溝(32)等元件以
        及彼等之組合均已揭露於舉發證據1 中，故系爭專利申
        請專利範圍第1 項中之「各對應槽(31)兩側均具有較短
        小且向上延伸的成型片(311) ，令兩側較短小的成型片
        (311) 通過加壓彎折後可與熱導管(2) 形成局部的包裹
        結合」及「散熱鰭片(1) 下緣部適配設置的條形片(12)
        與階級狀的弧槽(13)，將複數個散熱鰭片(1) 逐片快速
        的推入熱導管(2) 及底座的夾溝(32)，以完成散熱鰭片
        (1) 與底座(3) 、熱導管(2) 的緊配結合」之技術手段
        已為舉發證據1 所揭露；系爭專利不論在技術手段及功
        效等方面均已揭露於舉發證據1 中，故系爭專利申請專
        利範圍第1 項不具新穎性，違反專利法第94條第1 項第
        1 款之規定。因此，原處分主張「兩者之『成型片』及
        『弧槽』之形狀仍有差異」云云，顯然認事用法過於率
        斷；原訴願決定亦未指摘，竟主張「系爭專利申請專利
        範圍第1 項揭示接級狀弧槽、條形片及成型片經彎折後
        所形成之夾溝，與證據1 圖示第二圖所對應之半圓槽、
        條形片及成型片經彎折後所形成之夾溝，在細部構造上
        並不相同」云云，是以原處分及原訴願決定實有違法不
        當之處，而應予撤銷之必要。
    5.系爭專利申請專利範圍第1 項已為舉發證據1 （新型專利
      公告號M284947 ）組合舉發證據2 （新型專利公告號M264
      824）所揭露，而不具進步性。
      (1)原處分理由(五)略以：由舉發證據2 與系爭專利申請專利
        範圍第1 項相較，舉發證據2 所揭示之「導熱構件(2)
        之凹槽(21)兩側之成型片D （如證據4 之附圖2 所標示
        ）」及「散熱鰭片組(1) 一端面，成型有一內凹且形成
        多各結合端面(13)之結合區(12)」之構造，與系爭專利
        前述之構造而言，兩者之「成型片」及「弧槽」之形狀
        有所不同；再者，系爭專利申請專利範圍第1 項所述：
        「各對應槽兩側均具有較短小且向上延伸的成型片，令
        兩側較短小的成型片通過加壓彎折後可與熱導管形成局
        部的包裹」以及「利用散熱鰭片下緣部適配設置的條形
        片與階級狀的弧槽，將複數個散熱鰭片逐片快速的推入
        熱導管及底座的夾溝，以完成散熱鰭片與底座、熱導管
        的緊配結合」之特徵，均未見於舉發證據1 及2 中，故
        舉發證據1 及2 之組合無法證明系爭專利申請專利範圍
        第1 項不具進步性。
      (2)舉發證據2 為94年5 月11日公告之新型專利公告號M264
        824 「熱管散熱器改良結構」；參照舉發證據2 第3 圖
        及說明書第11頁第1 段「在組成之散熱鰭片組1 一端面
        ，成型有一內凹且形成多各結合端面13之結合區○○○
        ○ 段「在該導熱構件2 之多數個結合端面20上，分別開
        設有多數個凹槽21，用以提供前述熱管3 進行半埋入式
        配裝」可知，舉發證據2 之由散熱鰭片(11)所形成之結
        合區(12)與系爭專利之弧槽(13)相當，舉發證據2 之凹
        槽(21)旁之兩側（即成型片D ）如同系爭專利之成型片
        (311) ，可用以使熱導管(2) 和底座(3) 接合，舉發證
        據2 之導熱構件(2) 即如同系爭專利之底座(3) ，舉發
        證據2 之熱導管與系爭專利之熱導管相當，且由舉發證
        據2 揭露凹槽係用以提供熱管進行半埋入式配裝可知，
        舉發證據2 已揭示系爭專利局部包裹結合導熱管之技術
        ；故原處分稱「與系爭專利前述之構造而言，兩者之「
        成型片」及「弧槽」之形狀有所不同」云云，顯然原處
        分認事用法過於率斷，原處分實有重新考量之必要。
      (3)若鈞院認為舉發證據1 不足以證明系爭專利申請專利範
        圍第1 項不具新穎性時，則系爭專利申請專利範圍第1
        項在組合舉發證據1 及2 之下仍不具進步性；由上述說
        明可知，舉發證據2 已揭露局部包裹結合導熱管之技術
        ，且舉發證據2 亦是關於熱管散熱器之領域，故所屬技
        術領域中具有通常知識者在參酌舉發證據1 及2 之下可
        以有合理動機將兩者予以組合，因此，系爭專利申請專
        利範圍第1 項不具進步性。
    6.系爭專利申請專利範圍第1 項已為舉發證據1 （新型專利
      公告號M284947 ）組合舉發證據3 （發明專利公告號4102
      67）所揭露，而不具進步性。
      (1)依智慧財產案件審理法第33條第1 項：「關於撤銷、廢
        止商標註冊或撤銷專利權之行政訴訟中，當事人於言詞
        辯論終結前，就同一撤銷或廢止理由提出之新證據，智
        慧財產法院仍應審酌之」；按系爭專利申請專利範圍第
        1 項不具進步性，已如前述，故就系爭專利申請專利範
        圍第1 項不具進步性之新證據，依前揭規定，鈞院仍應
        審酌之。
      (2)舉發證據3 為89年11月1 日所公告之發明專利公告號41
        0267「包含熱管與熱傳導元件且藉由後者之可塑性變形
        而彼此固接之總成及該總成之製造方法」；查，依舉發
        證據3 說明書第6 頁第2 段揭示「本創作之第一目的在
        於提供一種總成，‧‧‧，熱管被直接連結到熱傳導元
        件（由鋁基模鑄件形成），因而確保熱管和熱傳導元件
        之間良好的熱傳導」，由此可知，舉發證據3 亦是要達
        到提高熱傳效率；次查，依舉發證據3 說明書第18頁最
        後一段及第3(a)圖、第3(b)及第4(d)圖揭示「在目前的
        熱傳送元件中，熱管2 亦在其吸熱部份7a被依附到吸熱
        塊4 ，其係藉由使垂片26a 、26b 向下彎曲成與熱管2
        呈傳導性和壓迫性接觸，使得熱管2 被牢牢地固定到吸
        熱塊4 以及散熱器6 而達成。熱傳送總成能夠有效地傳
        送熱管2 和吸熱塊4 之間的熱，以及熱管2 和散熱器6
        之間的熱，因而顯著地促成由熱管2 達成之熱傳效率的
        提昇」及第20頁第1 段「在第4(a)、(d) 、(e) 和(f)
        中的每個改良例中，兩個垂片32a 、32b 被彎曲成與熱
        管2 相接觸，‧‧‧，而且在這些改良例的每一個例子
        中，熱管2 被保持固定到熱傳導元件，而溝槽30的內表
        面係與熱管2 在實質的整個長度上，與該熱管2 的外圓
        周的至少一半接觸。」可知，舉發證據3 之垂片(26a、
        26b 、32a 、32b)相當於系爭專利之成型片(311) ，且
        第4(d)圖中之垂片側邊的凹槽亦相當於系爭專利之勾槽
        ，可使散熱鰭片(1) 與其緊密接合；故舉發證據3 已提
        供系爭專利「各對應槽兩側均具有較短小且向上延伸的
        成型片，令兩側較短小的成型片通過加壓彎折後可與熱
        導管形成局部的包裹」以及「利用散熱鰭片下緣部適配
        設置的條形片與階級狀的弧槽，將複數個散熱鰭片逐片
        快速的推入熱導管及底座的夾溝，以完成散熱鰭片與底
        座、熱導管的緊配結合」之教示。
      (3)若鈞院認為舉發證據1 不足以證明系爭專利申請專利範
        圍第1 項不具新穎性時，則系爭專利申請專利範圍第1
        項在組合舉發證據1 及3 之下仍不具進步性；由上述說
        明可知，舉發證據3 已揭露以較短小成型片加壓彎折後
        與熱導管成局部包裹及成型片旁之凹槽可令散熱鰭片快
        速推入凹槽中，以達到散熱鰭片(1) 與底座(3) 、熱導
        管(2) 的同時緊配結合且獲得更高散熱效率，同時，因
        成型片長度的適當減短，舉發證據3 已經揭示系爭專利
        所欲達到之省略銅質或鋁質座底的銅料或鋁料之功效；
        故所屬技術領域中具有通常知識者在參酌舉發證據1 及
        3 之下可以有合理動機將兩者予以組合，因此，系爭專
        利申請專利範圍第1 項不具進步性，違反專利法第94條
        第4 項之規定。
  (二)舉發證據1 已揭示在對應槽(31)兩側具有向上延伸之成型片
    (311) 並將該成型片(311) 之長度予以減少以加壓彎折於熱
    導管上，並依成型片所減少之長度適度調整散熱鰭片(1) 下
    緣弧槽(13)形狀之技術，如此以達到使熱導管和底座完全接
    合而無需使用錫膏或黏接之功效，故系爭專利申請專利範圍
    第1 項所請已為舉發證據1所揭露，而不具新穎性。
    1.將系爭專利申請專利範圍第1 項與舉發證據1 比較說明如
      下：
      ┌─┬─────────┬─────────┬─┐
      │  │系爭專利          │舉發證據1         │揭│
      │  │                  │                  │露│
      │  │                  │                  │否│
      ├─┼─────────┼─────────┼─┤
      │要│一種散熱器模組的改│一種散熱器模組，其│是│
      │件│良，其組成包括：  │組成包括          │  │
      │一│                  │                  │  │
      ├─┼─────────┼─────────┼─┤
      │要│複數個散熱鰭片(1) │複數個散熱鰭片(1) │是│
      │件│                  │                  │  │
      │二│                  │                  │  │
      ├─┼─────────┼─────────┼─┤
      │要│複數個熱導管(2)   │複數個熱導管(2)   │是│
      │件│                  │                  │  │
      │三│                  │                  │  │
      ├─┼─────────┼─────────┼─┤
      │要│底座(3)           │一底座(3)         │是│
      │件│                  │                  │  │
      │四│                  │                  │  │
      ├─┼─────────┼─────────┼─┤
      │要│該複數個熱導管(2) │複數個熱導管(2) ，│是│
      │件│係兩端封閉的彎形管│均為兩端呈封閉的管│  │
      │五│體，管內部並填裝工│體，且管內部係填裝│  │
      │  │作液，            │工作液            │  │
      ├─┼─────────┼─────────┼─┤
      │要│其特徵在於：複數個│該複數個散熱鰭片(1│是│
      │件│散熱鰭片(1) ，係呈│) 呈相鄰堆疊的排列│  │
      │六│相鄰堆疊的排列形態│形態，且各散熱鰭片│  │
      │  │，各散熱鰭片(1) 均│(1) 在相互匹配位置│  │
      │  │開設有可貫穿熱導管│係開設上貫穿孔    │  │
      │  │(2) 的上貫穿孔，  │                  │  │
      ├─┼─────────┼─────────┼─┤
      │要│散熱鰭片(1) 的下緣│散熱鰭片下緣設有複│是│
      │件│部並設有複數個條形│述個弧槽(13)及條狀│  │
      │七│片(12)與弧槽(13)；│物（未標示）      │  │
      ├─┼─────────┼─────────┼─┤
      │要│底座(3) ，係一實心│底座(3) ，係一實心│是│
      │件│金屬座體，端面具有│金屬座體，其端面設│  │
      │八│與熱導管(2) 相互匹│有可與上述熱導管(2│  │
      │  │配的複數個對應槽(3│) 呈相互匹配的複數│  │
      │  │1)，              │個對應槽(31)      │  │
      ├─┼─────────┼─────────┼─┤
      │要│各對應槽(31)兩側均│各對應槽(31)的兩側│是│
      │件│具有較短小且向上延│均具有向上延伸的成│  │
      │九│伸的成型片(311) ，│型片(311) ，令兩側│  │
      │  │令兩側較短小的成型│成型片(311) 於加壓│  │
      │  │片(311) 通過加壓彎│彎折後可與熱管形成│  │
      │  │折後可與熱導管(2) │包裹結合，成型片並│  │
      │  │形成局部的包裹結合│在對應槽(31)間形成│  │
      │  │，並在對應槽(31)之│溝槽（未標示）    │  │
      │  │間形成複數個夾溝(3│                  │  │
      │  │2)；              │                  │  │
      ├─┼─────────┼─────────┼─┤
      │要│藉上述構件，係預先│藉上述構件，使熱管│是│
      │件│使熱導管(2) 與底座│(2) 和底座(3) 形成│  │
      │十│(3) 形成局部包裹結│包裹結合，並利用散│  │
      │  │合，進而利用散熱鰭│熱鰭片(1) 下之條形│  │
      │  │片(1) 下緣部適配設│片（未標示）及弧槽│  │
      │  │置的條形片(12)與階│(13)，將散熱鰭片推│  │
      │  │級狀的弧槽(13)，將│入溝槽（未標示）中│  │
      │  │複數個散熱鰭片(1) │。                │  │
      │  │逐片快速的推入熱導│                  │  │
      │  │管(2) 及底座的夾溝│                  │  │
      │  │(32)，以完成散熱鰭│                  │  │
      └─┴─────────┴─────────┴─┘
    2.由上述比較說明及舉發證據1 第3 、4 及9 圖可知，所屬
      技術領域中具有通常知識者由舉發證據1 中可輕易推知將
      成型片(311) 之長度適度減少，再令其加壓彎折於熱導管
      (2) 上，如此並不會影響熱導管(2) 和底座(3) 之接合，
      卻可以減少底座(3) 之銅料或鋁料，同樣達到系爭專利所
      欲之功效；且在舉發證據1 第3 圖和第4 圖已清楚揭示在
      各成型片之間亦具有溝槽（未標號），可令散熱鰭片下緣
      之各弧槽13間的條狀物（未標號）向其推入，以達到散熱
      鰭片(1) 與底座(3) 、熱導管(2) 之緊密配合；因此，系
      爭專利申請專利範圍第1 項所請確實已為舉發證據1 中實
      質隱含之技術，而為所屬技術領域中具有通常知識者基於
      舉發證據1 可輕易推知，而不具新穎性。
    3.又從舉發證據2 第3 圖可知，舉發證據2 已揭示散熱鰭片
      (11)下方具有一內凹且形成多各結合端面13之結合區(12)
      ，在導熱構件(2) 上則開設有多數個凹槽(21)，用以提供
      前述熱管(3) 進行半埋入式配裝；故舉發證據2 已揭露凹
      槽係用以提供熱管進行半埋入式配裝，因此，舉發證據2
      已揭示局部包裹導熱管之技術；倘鈞院認為舉發證據1 不
      足以證明系爭專利申請專利範圍第1 項不具新穎性，然，
      系爭專利申請專利範圍第1 項相較於舉發證據1 組合舉發
      證據2 仍不具進步性。
    4.舉發證據3 已揭示以較短小成型片加壓彎折後與熱導管局
      部包裹之技術，同樣可達到與系爭專利所欲達到之省略銅
      質或鋁質底座之銅料或鋁料之功效，且舉發證據3 亦已揭
      露在成型片旁之凹槽可令散熱鰭片推入凹槽中，同樣可達
      到與系爭專利所欲達成之散熱鰭片(1) 與底座(3) 、熱導
      管(2) 的緊密配合之功效，故系爭專利申請專利範圍第1
      項所請相較於舉發證據1 及3 之下不具進步性舉發證據3
      之垂片(32a、32b)被彎曲與熱管相接觸，且溝槽(30)之內
      表面與熱管2 外圓周至少一半相接觸，在舉發證據三垂片
      旁之夾溝與系爭專利之夾溝相當，可令散熱鰭片推入熱導
      管及底座之夾溝內，是以，舉發證據3 已接示將熱管局部
      包裹之技術，又舉發證據1 已接示在散熱鰭片下具有弧槽
      及條狀物以令散熱鰭片推入熱導管及底座之夾溝內，以使
      散熱其片與底座、熱導管緊密配合之技術，因此，所屬該
      項技術領域中具有通常知識者由舉發證據3 中確實可得到
      合理動機將舉發證據3 和舉發證據1 組合，是以被告答辯
      書中指稱「證據3 未揭露系爭專利『利用散熱鰭片下緣部
      適配設置的條形片與階梯狀的弧槽，將複數個散熱鰭片逐
      片快速的推入熱導管及底座的夾溝，以完成散熱鰭片與底
      座、熱導管的緊密結合』」云云，並不可採，故倘鈞院認
      為舉發證據1 不足以證明系爭專利申請專利範圍第1 項不
      具新穎性，然，系爭專利申請專利範圍第1 項相較於舉發
      證據1 組合舉發證據3 仍不具進步性。
  (三)系爭專利申請專利範圍第2 至8 項不具進步性，茲說明如下
    1.關於系爭專利申請專利範圍第2項：
      (1)系爭專利申請專利範圍第2 項述及「該散熱鰭片(1) 下
        緣部的弧槽(13)係呈階級狀。」依舉發證據2 第三圖，
        該散熱鰭片(11)下緣部的結合區(12)係呈階級狀；故系
        爭專利申請專利範圍第2 項相較於舉發證據1 組合舉發
        證據2 之下不具進步性，有違專利法第94條第4項 之規
        定。
      (2)系爭專利申請專利範圍第2 項為依附於第1 項之附屬項
        ，其進一步界定「該散熱鰭片(1) 下緣部的弧槽(13)係
        呈階級狀」之特徵；依系爭專利說明書第7 頁第4 段及
        第3 、5 圖「上述散熱鰭片1 下緣部的條形片12，係與
        底座3 的夾溝呈適配形狀，而散熱鰭片1 下緣部的階級
        狀的弧槽13，係與熱導管2 的未包裹部分呈適配形狀，
        因此可將散熱鰭片1 以逐片推入的方式快速完成卡止結
        合」可知，系爭專利散熱鰭片(1) 下緣之弧槽(13)呈現
        階級狀是因底座(3) 向上延伸之成型片(311) 局部包裹
        熱管(2) ，從而將散熱鰭片(1) 下緣形成階級狀以便與
        熱導管未經包裹部分呈適配形狀，以便使散熱鰭片(1)
        達到與底座(3) 、熱導管(2) 緊配結合。
      (3)惟查，依舉發證據1 第2 圖及說明書「（請參照第八圖
        及第二圖所顯示）其設於前端第一段的散熱鰭片1 係設
        有上貫穿孔11及下端半弧槽13」及同頁第2 段「依本創
        作設計，上述熱導管2 係採用與習知相同的圓管形狀，
        故熱導管2 的管體21（如第八圖）與其相對應之底座3
        的半圓槽31與散熱鰭片1 的半弧槽13，亦均呈半圓弧的
        匹配形狀，使底座兩側的成型片311 加壓彎折後可與圓
        管型熱導管2 形成密接包夾」可知，舉發證據1 第2 圖
        已揭示為了達到散熱鰭片、底座及熱導管緊密配合，當
        熱管為圓管形狀時，則散熱鰭片下緣則設計成半弧槽；
        次查，依舉發證據1 說明書第9 圖與第10圖及說明書「
        如第九圖與第十圖所示，未使熱導管2 具有更好的密接
        包夾組合及導熱效果，其亦可利用縮管方式使熱導管2
        的管體1 分別設有相對應的扁凹槽31a 及扁凹狀缺口槽
        13‧‧‧令扁形管體21與成型片311 可加壓凹折而與底
        座3 形成極為密合的包夾組合，且散熱鰭片1 的扁凹狀
        缺口槽13a 仍可與扁形熱導管21a 成良好的貼觸」可知
        ，舉發證據1 揭示當熱管為扁形管體時，則將散熱鰭片
        下緣則設計成扁凹狀缺口槽以達到散熱鰭片、底座及熱
        導管緊密配合；由此可知，舉發證據1 已揭示當熱管形
        狀改變時，散熱鰭片下緣之形狀亦須依熱管形狀做相對
        應形狀上之改變以達到與熱管、底座緊密配合。
      (4)復查，舉發證據3 說明書第3(a)、3(b)及4d圖及第20頁
        第1 段及之揭示「在第4(a)、(d) 、(e) 和(f) 中的每
        個改良例中，兩個垂片32a 、32b 被彎曲成與熱管2 相
        接觸，‧‧‧，而且在這些改良例的每一個例子中，熱
        管2 被保持固定到熱傳導元件，而溝槽30的內表面係與
        熱管2 在實質的整個長度上，與該熱管2 的外圓周的至
        少一半接觸」可知，舉發證據3 之垂片(32a、32b)被彎
        曲與熱管接觸，在舉發證據3 垂片旁之夾溝與系爭專利
        之夾溝相當，因此，舉發證據3 已揭示將熱管局部包裹
        之技術。
      (5)由上述說明可知，舉發證據1 已教示當熱管形狀改變時
        散熱鰭片下緣之形狀亦需配合熱管形狀之改變而做改變
        ，例如熱管由圓管改變為扁平管時，散熱鰭片下緣形狀
        由半弧槽改變為扁平狀凹口槽，如此使散熱鰭片與底座
        、熱管形狀適配，故當舉發證據1 之熱管如同舉發證據
        三之熱管只為局部包裹時，熟習該項技術者由舉發證據
        一之教示中即可知道散熱鰭片下緣之形狀亦需配合局部
        包裹之熱管呈適配形狀，亦即散熱鰭片下緣亦需設計成
        階級狀的弧槽以與熱管未包裹部份呈適配形狀，是以，
        系爭專利申請專利範圍第2 項所揭示之內容已為舉發證
        據1 及3 所揭露。
      (6)再查，依舉發證據2 第3 圖及說明書第10頁最後一段「
        該散熱鰭片1 ，如第三圖所示，含有多數獨立之散熱鰭
        片11，經堆疊結合組成，在組成之散熱鰭片組1 一端面
        ，成型有一內凹且形成多各結合端面13之結合區12，」
        可知，散熱鰭片(11)下緣之結合區(12)亦呈階級狀，是
        以，系爭專利申請專利範圍第2 項所揭示之內容已為舉
        發證據2 所揭露。
      (7)依專利法施行細則第18條第3 項「附屬項應敘明所依附
        之項號及申請標的，並敘明所依附請求項外之技術特徵
        ；於解釋附屬項時，應包含所依附請求項之所有技術特
        徵。」按系爭專利申請專利範圍第1 項所請相較於舉發
        證據1 不具新穎性、相較於舉發證據1 及2 之組合以及
        1 及3 之組合不具進步性，而系爭專利申請專利範圍第
        2 項所揭示之內容已分別為舉發證據2 ，或是舉發證據
        1 組合舉發證據3 所揭露，因此，爭專利申請專利範圍
        第2 項所請在組合舉發證據1 及3 ，以及舉發證據1、2
        和3 之下不具進步性。
    2.關於系爭專利申請專利範圍第3項：
      (1)系爭專利申請專利範圍第3 項揭示「該散熱鰭片(1) 下
        緣部的條形片(12)係與底座(3) 的夾溝(32)呈適配形狀
        。」查，依舉發證據1 申請專利範圍第3 項及第2 圖所
        示，該散熱鰭片(1) 下緣部設有條形片(A) 係與底座(3
        ) 的夾溝(C) 呈適配形狀；故系爭專利申請專利範圍第
        3 項與舉發證據1 相較不具新穎性，有違專利法第94條
        第1 項第1 款之規定。
      (2)又系爭專利申請專利範圍第1 項相較於舉發證據1 組合
        舉發證據2 之下不具進步性；系爭專利申請專利範圍第
        3 項依附於第1 項，其所請內容可見於舉發證據1 中，
        已如前第(1) 點所述，故系爭專利申請專利範圍第3 項
        相較於舉發證據1 組合舉發證據2 之下不具進步性，有
        違專利法第94條第4 項之規定。
      (3)系爭專利申請專利範圍第3 項為依附於第1 項之附屬項
        ，其進一步界定「該散熱鰭片(1) 下緣部的條形片(12)
        係與底座(3) 的夾溝(32)呈適配形狀」之特徵；依系爭
        專利說明書第7 頁第4 段及第3 、5 圖「上述散熱鰭片
        1 下緣部的條形片12，係與底座3 的夾溝呈適配形狀，
        而散熱鰭片1 下緣部的階級狀的弧槽13，係與熱導管2
        的未包裹部分呈適配形狀，因此可將散熱鰭片1 以逐片
        推入的方式快速完成卡止結合」可知，系爭專利散熱鰭
        片(1) 下緣之條形片與夾溝呈適配形狀係為使散熱鰭片
        (1) 達到與底座(3) 、熱導管(2) 緊配結合。
      (4)惟查，依舉發證據1 第2 圖及說明書「（請參照第八圖
        及第二圖所顯示）其設於前端第一段的散熱鰭片1 係設
        有上貫穿孔11及下端半弧槽13」及同頁第2 段「依本創
        作設計，上述熱導管2 係採用與習知相同的圓管形狀，
        故熱導管2 的管體21（如第八圖）與其相對應之底座3
        的半圓槽31與散熱鰭片1 的半弧槽13，亦均呈半圓弧的
        匹配形狀，使底座兩側的成型片311 加壓彎折後可與圓
        管型熱導管2 形成密接包夾」可知，舉發證據1 散熱鰭
        片下緣各半弧槽(13)間的條狀物亦須與底座上包裹熱管
        間的溝槽形狀適配，如此使散熱鰭片、底座及熱導管緊
        密配合；次查，依舉發證據1 說明書第9 圖與第10圖及
        說明書「如第九圖與第十圖所示，未使熱導管2 具有更
        好的密接包夾組合及導熱效果，其亦可利用縮管方式使
        熱導管2 的管體1 分別設有相對應的扁凹槽31a 及扁凹
        狀缺口槽13‧‧‧令扁形管體21與成型片311 可加壓凹
        折而與底座3 形成極為密合的包夾組合，且散熱鰭片1
        的扁凹狀缺口槽13a 仍可與扁形熱導管21a 成良好的貼
        觸」可知，即使熱管改變為扁形管體時，達到散熱鰭片
        、底座及熱導管之緊密配合，散熱鰭片下緣之各扁凹狀
        缺口槽間條狀物與底座上包裹熱管間的溝槽形狀適配；
        由此可知，舉發證據1 已揭示為了達到與熱管、底座緊
        密配合，不論熱管形狀為圓管或扁形管體時，散熱鰭片
        下緣之條狀物則與底座上包裹熱管間的溝槽相配合，是
        以系爭專利申請專利範圍第3 項所揭示之內容已為舉發
        證據1 所揭露。
      (5)退步言，舉發證據3 已揭示將熱管局部包裹之技術，已
        如前述；在舉發證據1 已教示當熱管形狀改變時散熱鰭
        片下緣之形狀亦需配合熱管形狀之改變而做改變，同時
        為達散熱鰭片、熱管及底座之適配形狀，散熱鰭片下緣
        各弧槽或凹口槽間之條狀物須與包裹熱管之底座上之構
        槽相適配，故當舉發證據1 之熱管如同舉發證據3 之熱
        管只為局部包裹時，熟習該項技術者由舉發證據1 之教
        示中即可知道散熱鰭片下緣各弧槽或凹口槽間之條狀物
        與局部包裹熱管之底座上溝槽呈適配形狀；是以，若鈞
        院認為系爭專利申請專利範圍第3 項所揭示之內容並未
        完全為舉發證據1 所揭露，然由上述說明可知，系爭專
        利申請專利範圍第3 項所揭示之內容已為舉發證據1 及
        3 所揭露。
      (6)按系爭專利申請專利範圍第1 項所請相較於舉發證據1
        不具新穎性、相較於舉發證據1 及2 之組合以及1 及3
        之組合不具進步性，而系爭專利申請專利範圍第3 項所
        揭示之內容已分別為舉發證據1 ，或是舉發證據1 組合
        舉發證據3 所揭露，因此，爭專利申請專利範圍第3 項
        所請相較於舉發證據1 不具新穎性，或是在組合舉發證
        據1 及3 ，以及舉發證據1 、2 和3 之下亦不具進步性
        。
    3.關於系爭專利申請專利範圍第4項：
      (1)系爭專利申請專利範圍第4 項述及「該散熱鰭片(1) 下
        緣部的階級狀的弧槽(3) 係與熱導管(3) 的未包裹部份
        呈適配形狀。」查，依舉發證據2 第三圖，該散熱鰭片
        (11)下緣部的階級狀的結合區(12)係對應該導熱構件(2
        ) 結合熱管(3) 之形狀；故系爭專利申請專利範圍第4
        項與證據1 及2 組合相較之下不具進步性，有違專利法
        第94條第4 項之規定。
      (2)系爭專利申請專利範圍第4 項係依附於第1 項之附屬項
        ，其係用以進一步界定「該散熱鰭片(1) 下緣部的階級
        狀的弧槽(13)係與熱導管的未包裹部份呈適配形狀」，
        系爭專利散熱鰭片(1) 下緣部呈階級狀弧槽(13)是因底
        座(3) 向上延伸之成型片(311) 局部包裹熱管(2) ，從
        而將散熱鰭片(1) 下緣形成階級狀以便與熱導管未經包
        裹部分呈適配形狀，以便使散熱鰭片(1) 達到與底座(3
        ) 、熱導管(2) 緊配結合，已如前第(一)項所述；惟查，
        舉發證據1 已教示當熱管形狀改變時散熱鰭片下緣之形
        狀亦需配合熱管形狀之改變而做改變，故當舉發證據1
        之熱管如同舉發證據3 之熱管只為局部包裹時，熟習該
        項技術者由舉發證據1 之教示中即可知道散熱鰭片下緣
        之形狀亦需配合局部包裹之熱管呈適配形狀，亦即散熱
        鰭片下緣亦需設計成階級狀的弧槽以與熱管未包裹部份
        呈適配形狀，是以，系爭專利申請專利範圍第4 項所揭
        示之內容已為舉發證據1 及3 所揭露；在系爭專利申請
        專利範圍第1 項所請相較於舉發證據1 不具新穎性、相
        較於舉發證據1 及2 之組合以及1 及3 之組合不具進步
        性之下，系爭專利申請專利範圍第4 項所請已為組合舉
        發證據1 及3 ，或是組合舉發證證1 、2 及3 之下不具
        進步性。
      (3)次查，依舉發證據2 第3 圖及說明書第10頁最後一段「
        該散熱鰭片1 ，如第三圖所示，含有多數獨立之散熱鰭
        片11，經堆疊結合組成，在組成之散熱鰭片組1 一端面
        ，成型有一內凹且形成多各結合端面13之結合區12，在
        具體實施例結構中，係由各散熱鰭片11由一端之片緣直
        接內凹一形狀成型而組成」可知，舉發證據2 已揭示散
        熱鰭片(11)下緣之階級狀結合區(12)係對應該導熱構件
        (2) 結合熱管之形狀，是以，系爭專利申請專利範圍第
        2 項所揭示之內容已為舉發證據2 所揭露；因此，系爭
        專利申請專利範圍第4 項所請已為組合舉發證據1 及2
        ，或是組合舉發證證1 、2 及3 之下不具進步性。
    4.關於系爭專利申請專利範圍第5項：
      系爭專利申請專利範圍第5 項依附於第1 項之附屬項，其
      進一步界定「該熱導管(2) 的末端係可貫穿卡入複數個僅
      具有上半部的鰭片(1) 。」依舉發證據1 申請專利範圍第
      9 項「該複數個散熱鰭片係分為四段區域而相鄰排列，其
      設於前段第一段的散熱鰭片係設有上貫穿孔‧‧‧，第二
      段散熱鰭片係同時設有上、下貫穿孔，第三段散熱鰭片係
      與第一段散熱鰭片相同，第四段散熱鰭片則較短小，僅具
      有上貫穿孔。」可知，舉發證據1 已揭示熱導管的末端貫
      穿卡入複數個鰭片的上半部，是以，系爭專利申請專利範
      圍第5 項所揭示之內容已為舉發證據1 所揭露；按系爭專
      利申請專利範圍第1 項所請相較於舉發證據1 不具新穎性
      、相較於舉發證據1 及2 之組合以及1 及3 之組合不具進
      步性，已如起訴狀及99年11月3 日準備書狀所述，因此，
      爭專利申請專利範圍第5 項所請相較於舉發證據1 不具新
      穎性、相較於舉發證據1 及2 ，或是舉發證據1 和3 之組
      合下不具進步性。
    5.關於系爭專利申請專利範圍第6項：
      系爭專利申請專利範圍第6 項依附於第1 項，其進一步界
      定「該底座(3) 的對應槽(31)係與熱導管(2) 的管體呈相
      對匹配的形狀。」依舉發證據1 申請專利範圍第10項「底
      座(3) 的對應槽(31)係呈半圓槽或扁凹槽或半橢圓形槽，
      而熱導管(2) 的管體係呈對應的圓管或扁形管或橢圓形管
      」可知，舉發證據1 已揭示底座的對應槽須與熱管管體形
      狀相匹配的技術；故系爭專利申請專利範圍第6 項所揭示
      之內容已為舉發證據1 所揭露；按系爭專利申請專利範圍
      第1 項所請相較於舉發證據1 不具新穎性、相較於舉發證
      據1 及2 之組合以及1 及3 之組合不具進步性，已如起訴
      狀及99年11月3 日準備書狀所述，因此，爭專利申請專利
      範圍第6 項所請相較於舉發證據1 不具新穎性、相較於舉
      發證據1 及2 ，或是舉發證據1 和3 之組合下不具進步性
      。
    6.關於系爭專利申請專利範圍第7項：
      系爭專利申請專利範圍第7 項係依附於第1 項之附屬項，
      其進一步界定「該底座(3) 係一銅質的實心金屬座體。」
      ；依舉發證據1 說明書第7 頁倒數第4 行「底座(3) 係一
      實心金屬座體（如銅質）」可知，舉發證據1 已接示銅質
      的底座；故系爭專利申請專利範圍第7 項所揭示之內容已
      為舉發證據1 所揭露；按系爭專利申請專利範圍第1 項所
      請相較於舉發證據1 不具新穎性、相較於舉發證據1 及2
      之組合以及1 及3 之組合不具進步性，已如起訴狀及99年
      11 月3日準備書狀所述，因此，爭專利申請專利範圍第7
      項所請相較於舉發證據1 不具新穎性、相較於舉發證據1
      及二，或是舉發證據1 和3 之組合下不具進步性。
    7.關於系爭專利申請專利範圍第8 項：
      系爭專利申請專利範圍第8 項為依附於第1 項之附屬項，
      其進一步界定「該底座(3) 係一鋁質的實心金屬座體。」
      ；依舉發證據3 之申請專利範圍第1 項「一種包含至少一
      熱傳導元件及一熱管的總成，每個熱傳導元件(10)係由鋁
      基模鑄件形成」；故系爭專利申請專利範圍第7 項所揭示
      之內容已為舉發證據3 所揭露；按系爭專利申請專利範圍
      第1 項所請相較於舉發證據1 不具新穎性、相較於舉發證
      據1 及2 之組合以及1 及3 之組合不具進步性，已如起訴
      狀及99年11月3 日準備書狀所述，因此，爭專利申請專利
      範圍第8 項所請相較於舉發證據1 及3 之組合下，以及1
      、2 和3 之組合下不具進步性。
  (四)整理系爭專利申請專利範圍各項所請不具可專利性而應予撤
    銷之舉發證據之組合如下表所示：
    ┌─────┬───────┬──────────┐
    │系爭專利申│舉發法條      │證據組合            │
    │請專利範圍│              │                    │
    │項次      │              │                    │
    ├─────┼───────┼──────────┤
    │1         │專利法第94條第│舉發證據1           │
    │          │1項第1款      │                    │
    ├─────┼───────┼──────────┤
    │          │專利法第94條第│舉發證據1及2        │
    │          │4項           │                    │
    ├─────┼───────┼──────────┤
    │          │專利法第94條第│舉發證據1 及3       │
    │          │4項           │                    │
    ├─────┼───────┼──────────┤
    │2         │專利法第94條第│舉發證據1 及3       │
    │          │4項           │                    │
    ├─────┼───────┼──────────┤
    │          │專利法第94條第│舉發證據1 、2 及3   │
    │          │4項           │                    │
    ├─────┼───────┼──────────┤
    │3         │專利法第94條第│舉發證據1 及3       │
    │          │4項           │                    │
    ├─────┼───────┼──────────┤
    │          │專利法第94條第│舉發證據1 、2 及3   │
    │          │4項           │                    │
    ├─────┼───────┼──────────┤
    │4         │專利法第94條第│舉發證據1 及3       │
    │          │4項           │                    │
    ├─────┼───────┼──────────┤
    │          │專利法第94條第│舉發證據1 、2 及3   │
    │          │4項           │                    │
    ├─────┼───────┼──────────┤
    │5         │專利法第94條第│舉發證據1           │
    │          │1項第1款      │                    │
    ├─────┼───────┼──────────┤
    │          │專利法第94條第│舉發證據1 及2       │
    │          │4項           │                    │
    ├─────┼───────┼──────────┤
    │          │專利法第94條第│舉發證據1 及3       │
    │          │4項           │                    │
    ├─────┼───────┼──────────┤
    │6         │專利法第94條第│舉發證據1           │
    │          │1項第1款      │                    │
    ├─────┼───────┼──────────┤
    │          │專利法第94條第│舉發證據1 及2       │
    │          │4項           │                    │
    ├─────┼───────┼──────────┤
    │          │專利法第94條第│舉發證據1 及3       │
    │          │4項           │                    │
    ├─────┼───────┼──────────┤
    │7         │專利法第94條第│舉發證據1           │
    │          │1項第1款      │                    │
    ├─────┼───────┼──────────┤
    │          │專利法第94條第│舉發證據1 及2       │
    │          │4項           │                    │
    ├─────┼───────┼──────────┤
    │          │專利法第94條第│舉發證據1 及3       │
    │          │4項           │                    │
    ├─────┼───────┼──────────┤
    │8         │專利法第94條第│舉發證據1 及3       │
    │          │4項           │                    │
    ├─────┼───────┼──────────┤
    │          │專利法第94條第│舉發證據1 、2 及3   │
    │          │4項           │                    │
    └─────┴───────┴──────────┘
  (五)聲明求為判決訴願決定及原處分均撤銷、被告對於第095218
    754 號「散熱器模組的改良」新型專利舉發案，應為「舉發
    成立，應撤銷專利權」之處分，訴訟費用由被告負擔。
三、被告主張：
  (一)起訴狀所提有關證據1 無法證明系爭專利申請專利範圍第1
    項不具新穎性以及證據1 、2 之組合無法證明系爭專利申請
    專利範圍第1 項不具進步性之理由已於原審定書詳述甚明，
    故在此不再贅述。起訴狀另主張證據1 、3 之組合可證明系
    爭專利申請專利範圍第1 項不具進步性一事；經查，證據3
    仍未揭露系爭專利「利用散熱鰭片下緣部適配設置的條形片
    與階級狀的弧槽，將複數個散熱鰭片逐片快速的推入熱導管
    及底座的夾溝，以完成散熱鰭片與底座、熱導管的緊配結合
    」之技術手段，故所屬技術領域中具有通常知識者並無法依
    據證據1 、3 之教示而顯能輕易完成系爭專利；因此原告所
    謂證據1 、3 之組合可證明系爭專利申請專利範圍第1 項不
    具進步性之理由並不足採。
  (二)聲明求為判決原告之訴駁回，訴訟費用由原告負擔。
四、參加人主張：
  (一)首該陳明，被舉發案（系爭專利案）所為「散熱器模組的改
    良」設計，係包括：複數個散熱鰭片1 、複數個熱導管2 及
    一底座3 ，底座3 設有對應槽31，特別是在各對應槽31的兩
    側均設有較短小且向上延伸的成型片311 ，且散熱鰭片1 的
    下緣相對設有複數個可同時緊配嵌合於底座與熱導管的條形
    片12與階級狀的弧槽13，使熱導管2 對應嵌入底座的對應槽
    31後，因此可將兩側成型片311 加壓彎折而局部裹住熱導管
    2 ，故能同時完成散熱鰭片1 、熱導管2 與底座3 的緊配結
    合，此項設計，由於底座成型片311 已適當縮小並與熱導管
    2 呈「局部包裹」的結合，是以可省略銅質或鋁質底座的銅
    料或鋁料，且散熱鰭片1 與熱導管為呈直接接觸組合，當然
    其散熱效率會更高，又底座3 的延伸成型片311 更短小，故
    底座3 的擠形成本降低，擠形後的加工量亦降低，當然也有
    助於簡化實施與降低成本，足認被舉發案應符合新穎性與進
    步性無訛。
  (二)證據1 係第094215992 號「散熱器模組改良」新型專利，原
    係參加人先前所申請取得的前案專利，參加人基於求新求變
    ，遂有後案（被舉發案）之改良創作，兩者結構或其整體組
    合形態均有顯著差異，被舉發案設計在后，更有功效進步之
    處，詳言之，即證據1 與被舉發案的主要不同係在於：
    1.證據1 係利用加長的成型片311 於彎折後與熱導管2 形成
      全部包裹結合的包夾組合，因此證據1 的散熱鰭片1 無法
      與熱導管2 產生直接接觸，亦即散熱鰭片1 與熱導管2 下
      緣部只能「間接接觸」而已；但被舉發案因係同一申請人
      針對先前專利所為再改良，故特別強調是將對應槽31兩側
      的成型片311 再縮短，因此於兩側成型片311 加壓彎折後
      僅會局部裹住熱導管2 ，即兩側成型片311 彎折後係呈現
      「半包覆組態」的特徵，因此散熱鰭片1 可與熱導管2 下
      緣部形成「直接接觸」組合，如此設計，其散熱效率當然
      會提高，整體組成形態更為合理且具進步功效。
    2.被舉發案之另一訴求，乃指底座3 的延伸成型片311 係更
      短小，故底座3 的擠形成本降低，擠形後的加工量亦降低
      ，相對於證據1 的較長成型片311 所為全包式結合，被舉
      發案當然有助於其整體簡化實施並降低成本（可以省略底
      座的銅料或鋁料），故被舉發案已具實質進步性，顯為參
      加人之延續改良創作無誤。
    3.被舉發案在使用手段上的另一項主要特徵，係指必須在散
      熱鰭片1 的下緣部份設有條形片12與階級弧槽13，於熱導
      管2 與底座3 局部包裹結合之後，並能充份利用該下緣部
      的條形片12與弧槽13，而將複數個散熱鰭片1 逐片快速的
      推入熱導管2 及底座3 的夾溝32，以便快速完成散熱鰭片
      1 、底座3 與熱導管2 的緊配結合；然查證據1 則根本不
      具上述手段特徵，故證據1 無法如被舉發案將散熱鰭片1
      逐片推入而快速完成卡止結合，可見被舉發案之進步性應
      予肯定。
  (三)證據2 係第093209504 號「熱管散熱器改良結構」新型專利
    ，其係專指該散熱鰭片與熱管的組合結構必須呈現「無熱管
    穿組孔」空間組合的特徵，然此項特徵或訴求均與被舉發案
    完全無關，亦即：
    1.被舉發案係包括複數個散熱鰭片1 、複數個熱導管2 及一
      底座3 ，並以緊配方式完成組合，因此必須在各散熱鰭片
      1 上均開設貫穿孔11，始能完成緊配結合，但證據2 因係
      強調「無熱管穿組孔」，故兩者的組合形態完全不同，無
      法相提並論。
    2.證據2 必須將熱管3 的兩個管臂均同時埋組於導熱構件2
      的凹槽21始能固定，因此熱管3 的平面管壁31，皆會呈現
      不同的切面角度，導致每一只的熱管3 都是獨特不相同的
      形狀構造，足知證據2 的複數個熱管3 必然在製造、成本
      或裝配上均顯得極為不利，但被舉發案的熱導管2 只有單
      一管臂是緊配結合於底座3 ，另一管臂則緊配結合於複數
      個散熱鰭片1 的貫穿孔11，能形成理想的緊配結合，故被
      舉發案的散熱鰭片1 、複數個熱導管2 及底座3 不論個別
      構造或組合形態皆不同於證據2 ，故證據2 或組合證據1
      均不能證明被舉發案不具新穎性或進步性。
    3.被舉發案並沒有證據2 的導熱板元件，被舉發案底座3 具
      有對應槽31及兩側短小的成型片311 ，但證據2 並無前述
      特徵，又被舉發案係採局部半包覆的緊配嵌合，而證據2
      也沒有前述設計，故兩者技術顯然不同。
    4.被舉發案的散熱鰭片1 是在下緣部份設有複數個條形片12
      與階級狀的弧槽13，用以相對緊配嵌合於底座的對應槽31
      ，但證據2 並無上述特徵。
    5.證據2 的導熱板4 與熱管3 係熱結合組立，因此證據2 的
      熱溫傳導是間接通過導熱板4 再依序傳送至導熱構件2 及
      散熱鰭片11，其效率自然降低，且利用熱結合組立方法將
      將涉及電鍍熱熔加工，不僅徒增麻煩，亦會危害環保；但
      被舉發案熱導管2 是採半包覆及緊配嵌合組成，完全不需
      要電鍍熱熔加工，具更佳的環保性，與證據2 所使用的熱
      結合手段相差很大。
  (四)證據3 之第000000000 號「包含熱管與熱傳導元件且藉由後
    者之可塑性變形而彼此固接之總成及該總成的製造方法」發
    明專利，其總成特徵在於鋁基模鑄件由可鑄鋁合金形成，包
    括高至0.5%重量之矽，熱傳導元件具有一形成於其一表面上
    的溝槽，以及該熱管在該固定部份被容納在溝槽中，且藉由
    使界定該溝槽之相對側壁的至少一者朝該熱管之外圓周表面
    產生塑性變形，使該固定部份係被保持固定在該溝槽內云云
    ；但證據3 結構特徵與手段應用都明顯不同於被舉發案，且
    被舉發案申請範圍第1 項既已明顯具有新穎性及進步性，則
    其依附項自無欠缺上述要件，故證據1-3 或其組合均無法證
    明被舉發案主要技術有違反專利法相關規定；再言，被舉發
    案申請專利範圍第2 至8 項，均是針對申請專利範圍第1 項
    內容所為進一步限縮，故仍以第1 項為存在前提，而舉發證
    據1-3 或證據之間相互組合都無法證明本案第1 項內容不具
    新穎性及進步性，則當然更不足以證明被舉發案其餘附屬項
    不具新穎性及進步性至明。
  (五)綜上所述，原告一再指述證據1 亦揭露條形片或弧槽云云，
    但卻對於證據1 與被舉發案的結構特徵及手段差異均刻意忽
    略，例如證據1 的成型片311 彎折後係與熱導管2 呈全部包
    裹結合，被舉發案呈現「半包覆組態」的特徵，此項差異將
    造成被舉發案的散熱鰭片1 可與熱導管2 下緣部形成「直接
    接觸」的組合，但證據1 無此功效；又被舉發案的延伸成型
    片311 更短小，故底座3 的擠形成本降低，擠形後的加工量
    亦能降低，但證據1 則無此功效；此外，被舉發案的熱導管
    2 與底座3 是先完成局部半包裹結合後，再將複數個散熱鰭
    片1 逐片快速的推入熱導管2 及底座3 的夾溝32，以完成散
    熱鰭片1 與底座3 、熱導管2 的整體緊配結合，但證據1 卻
    是先完成散熱鰭片1 與熱導管2 穿置結合後，再將熱導管2
    下緣與底座3 施予全部包裹結合，故證據1 與被舉發案並非
    單純只在原告所指證據1 的條形片與弧槽而已，其間重大區
    別，實係出於兩者的手段結構不同使然，但原告似故意不深
    入查明，執著一再曲解，純然浪費訴訟資源，自不值採。
  (六)聲明求為判決原告之訴駁回，訴訟費用由原告負擔。
五、兩造之爭點：
  (一)舉發證據1 是否可證明系爭專利申請專利範圍第1 項、第5
    至7 項不具新穎性？
  (二)舉發證據1 、2 之組合是否可證明系爭專利申請專利範圍第
    1 項、第5 至7 項不具進步性？
  (三)舉發證據1 、3 之組合是否可證明系爭專利申請專利範圍第
    1 至8 項不具進步性？
  (四)舉發證據1 、2 、3 之組合是否可證明系爭專利申請專利範
    圍第2 至4 項、第8 項不具進步性？
六、本院得心證之理由
  (一)按凡利用自然法則之技術思想，對物品之形狀、構造或裝置
    之創作，而可供產業上利用者，得依法申請取得新型專利，
    為專利法第93條及第94條第1 項前段所規定。又新型如「申
    請前已見於刊物或已公開使用者」、「為其所屬技術領域中
    具有通常知識者依申請前之先前技術顯能輕易完成時」，仍
    不得依法申請取得新型專利，復為同法第94條第1 項第1 款
    及第4 項所規定。而對於獲准專利權之新型，任何人認有違
    反專利法第93條至第96條規定者，依同法第107 條第2 項規
    定，得附具證據，向專利專責機關提起舉發。從而，系爭專
    利有無違反前揭專利法之規定，自應由專利專責機關依舉發
    理由及證據審查之，倘其證據足以證明系爭專利有違前揭專
    利法之規定，自應為舉發成立，撤銷專利權之處分。
  (二)本件系爭第95218754號「散熱器模組的改良」新型專利，其
    申請專利範圍共8 項，第1 項為獨立項，第2 項至第8 項為
    直接依附於第1 項獨立項之附屬項。其包括：複數個散熱鰭
    片、複數個熱導管及一底座，該複數個熱導管係兩端封閉的
    彎形管體，管內部並填裝工作液，特徵在於：複數個散熱鰭
    片，係呈相鄰堆疊的排列形態，各散熱鰭片均開設有可貫穿
    熱導管的上貫穿孔，且散熱鰭片的下緣部並設有複數個條形
    片與弧槽；底座，係一實心金屬座體，端面具有與熱導管相
    互匹配的複數個對應槽，各對應槽兩側均具有較短小且向上
    延伸的成型片，令兩側較短小的成型片通過加壓彎折後可與
    熱導管形成局部的包裹結合，並在對應槽之間形成複數個夾
    溝；藉上述構件，係預先使熱導管與底座形成局部包裹結合
    ，進而利用散熱鰭片下緣部適配設置的條形片與階級狀的弧
    槽，將複數個散熱鰭片逐片快速的推入熱導管及底座的夾溝
    ，以完成散熱鰭片與底座、熱導管的緊配結合。
  (三)舉發證據1 不足以證明系爭專利申請專利範圍第1 項、第5
    至7 項不具新穎性：
    1.舉發證據1 （即證4 ）係2006年1 月1 日公告之第M28494
      7 號新型專利案「散熱器模組」（申請號00000000），其
      公告日早於系爭專利申請日，且兩案均為散熱器之技術領
      域，故得為系爭專利相關之先前技術。參加人將證據1記
      載於系爭專利說明書之先前技術欄。
    2.系爭專利申請專利範圍第1 項為兩段式請求項，依專利法
      施行細則第19條之規定：「（第一項）發明或新型獨立項
      之撰寫，以二段式為之者，前言部分應包含申請專利之標
      的及與先前技術共有之必要技術特徵；特徵部分應以『其
      改良在於』或其他類似用語，敘明有別於先前技術之必要
      技術特徵。（第二項）解釋獨立項時，特徵部分應與前言
      部分所述之技術特徵結合。」系爭專利「散熱器模組」包
      含複數個散熱鰭片、複數個熱導管以及一底座，核心技術
      在於該底座設有複數個與熱導管可呈相互匹配的對應槽，
      各對應槽的兩側均設有較短小且向上延伸的成型片，而散
      熱鰭片的下緣係相對設有複數個條形片與階級狀的弧槽可
      以同時緊配嵌合於熱導管與底座，因此於熱導管對應嵌入
      底座的對應槽後，再將兩側成型片加壓彎折而局部裹住熱
      導管的管體，即可使散熱鰭片與底座、熱導管同時完成緊
      配結合。
    3.依證據1 申請專利範圍及圖2 至4 ，已揭露：一種散熱器
      模組包括複數個散熱鰭片、複數個熱導管及一底座，該底
      座端面設有使底座與熱導管呈相互匹配的複數個對應槽，
      且各對應槽兩側均具有向上延伸的成型片，令熱導管於對
      應嵌入底座對應槽後，可將兩側成型片加壓彎折而直接貼
      置結合於熱導管的管體，該散熱鰭片的下緣係相對設有複
      數個條形片與弧槽可以緊配嵌合於底座，故底座與熱導管
      的接合完全無需使用錫膏或黏接劑，並可有效提高底座與
      熱導管的熱傳導效率。惟證據1 說明書第7 頁第1 行記載
      ：「故能確保整組散熱鰭片與底座均呈極為緊密的貼置接
      觸」、末行起記載：「令兩側成型片311 於加壓彎折後恰
      可與對應槽31（如半圓槽）構成一直徑與熱導管2 管徑相
      等的圓孔」。
    4.系爭專利申請專利範圍第1 項與證據1 比對，兩者之差異
      在於系爭專利之成型片係局部包裹熱導管，證據1 之成型
      片係全部包裹熱導管，以致系爭專利之散熱鰭片下緣部必
      須呈條形片與階級狀的弧槽，以適配該成型片彎折後之形
      狀及該熱導管外露部分之圓弧形，進而達成散熱鰭片與熱
      導管直接接觸快速散熱的目的。因此，證據1 不足以證明
      系爭專利申請專利範圍第1項不具新穎性。
    5.系爭專利申請專利範圍第5 至7 項為直接依附申請專利範
      圍第1 項之附屬項，解釋附屬項時，應包含所依附申請專
      利範圍第1 項之所有技術特徵。證據1 不足以證明申請專
      利範圍第1 項不具新穎性，理由如前述，故證據1 不足以
      證明系爭專利申請專利範圍第5 至7 項不具新穎性。
    6.起訴理由稱：系爭專利申請專利範圍第1 項所載散熱鰭片
      下緣部適配設置的條形片與階級狀的弧槽‧‧‧之技術手
      段實屬舉發證據1 實質上隱含之內容，而為所屬技術領域
      中具有通常知識者由舉發證據1 中可直接且無歧異得知之
      技術云云。卻又指：所屬技術領域中具有通常知識者由舉
      發證據1 之揭示中可得知為使熱導管和底座接合，當成型
      片之長度適度減少而加壓彎折於熱導管上時，則散熱鰭片
      下緣之弧槽形狀亦需配合改變調整‧‧‧等語。按專利法
      所稱之新穎性係指申請專利範圍中所載之新型標的未構成
      先前技術的一部分時，稱該新型具新穎性。由前述「成型
      片之長度適度減少」及「散熱鰭片下緣之弧槽形狀亦需配
      合改變調整」，原告已認知到系爭專利與證據1 仍有差異
      ，故系爭專利請申請專利範圍第1 項所載之新型標的並未
      完全揭露於證據1 ，亦非證據1 實質隱含之內容，故尚難
      稱系爭專利申請專利範圍第1項不具新穎性。
  (四)舉發證據1 、2 之組合不足以證明系爭專利申請專利範圍第
    1 項、第5 至7 項不具進步性：
    1.舉發證據2 係2005年5 月11日公告之第M264824 號新型專
      利案「熱管散熱器改良結構」（申請號00000000），其公
      告日早於系爭專利申請日，且兩案均為散熱器之技術領域
      ，故得為系爭專利相關之先前技術，並得與證據1 組合。
    2.如前述，系爭專利申請專利範圍第1 項與證據1 之差異在
      於系爭專利之成型片係局部包裹熱導管，證據1 之成型片
      係全部包裹熱導管，以致系爭專利之散熱鰭片下緣部必須
      呈條形片與階級狀的弧槽，以適配該成型片彎折後之形狀
      及該熱導管外露部分之圓弧形，進而達成散熱鰭片與熱導
      管直接接觸快速散熱的目的。
    3.雖然證據2 第3 圖及說明書第11頁第1 段所載：「在組成
      之散熱鰭片組1 一端面，成型有一內凹且形成多各結合端
      面13 之 結合區○○○○ 段所載：「在該導熱構件2 之多
      數個結合端面20上，分別開設有多數個凹槽21，用以提供
      前述熱管3進 行半埋入式配置」，惟證據2 並未揭露系爭
      專利之成型片「通過加壓彎折後可與熱導管形成局部的包
      裹結合」，亦未揭露「散熱鰭片下緣部適配設置的條形片
      與階級狀的弧槽，‧‧‧，以完成散熱鰭片與底座、熱導
      管的緊配結合」。起訴理由雖稱：「證據二之凹槽(21)旁
      之兩側（即成型片D ）如同系爭專利之成型片(311) ，可
      用以使熱導管(2) 和底座(3) 接和」，但該成型片D 並未
      「通過加壓彎折後可與熱導管形成局部的包裹結合」，「
      使散熱鰭片與底座、熱導管同時完成緊配結合」，以致於
      證據2 尚需錫膏之焊接，（見說明書第9 頁第10行「且對
      於錫膏等結合劑之施作，也可以直接施作於前述導熱構件
      端面與熱管外露於端面之表面」），故證據1 、2 之組合
      不足以證明系爭專利申請專利範圍第1 項不具進步性。
    4.系爭專利申請專利範圍第5 至7 項為直接依附申請專利範
      圍第1 項之附屬項，解釋附屬項時，應包含所依附申請專
      利範圍第1 項之所有技術特徵。證據1 、2 之組合不足以
      證明申請專利範圍第1 項不具進步性，理由如前述，故證
      據1 不足以證明系爭專利申請專利範圍第5 至7 項不具進
      步性。
  (五)舉發證據1 、3 之組合可證明系爭專利申請專利範圍第1 項
    至8 項不具進步性：
    1.申請專利範圍第1項：
      (1)舉發證據3 係2000年11月1 日公告之第410267號發明專
        利案「包含熱管與熱傳導元件且藉由後者之可塑性變形
        而彼此固接之總成及該總成的製造方法」（申請號0000
        0000），其公告日早於系爭專利申請日，且兩案均為散
        熱器之技術領域，故得為系爭專利相關之先前技術，並
        得與證據1 組合。
      (2)如前述，系爭專利申請專利範圍第1 項與證據1 之差異
        在於系爭專利之成型片係局部包裹熱導管，證據1 之成
        型片係全部包裹熱導管，以致系爭專利之散熱鰭片下緣
        部必須呈條形片與階級狀的弧槽，以適配該成型片彎折
        後之形狀及該熱導管外露部分之圓弧形，進而達成散熱
        鰭片與熱導管直接接觸快速散熱的目的。
      (3)證據3 說明書第6 頁第14行起記載：「此種總成，其中
        藉由使熱傳導元件塑性變形，熱管被直接連結到熱傳導
        元件（由鋁基模鑄件形成），因而確保熱管和熱傳導元
        件之間良好的熱傳導」，證據3 第3(a)、3(b)及4(d)圖
        及第18頁末段記載：「在目前的熱傳送元件中，熱管2
        亦在其吸熱部份7a被依附到吸熱塊4 ，其係藉由使垂片
        26a 、26b 向下彎曲成與熱管2 呈傳導性和壓迫性接觸
        ，使得熱管2 被牢牢地固定到吸熱塊4 以及散熱器6 而
        達成。熱傳送總成能夠有效地傳送熱管2 和吸熱塊4 之
        間的熱，以及熱管2 和散熱器6 之間的熱，因而顯著地
        促成由熱管2 達成之熱傳效率的提昇。」第4(a)、(d)
        、(e) 圖及第20頁第3 行起記載：「在第4(a)、(d) 、
        (e) 和(f) 中的每個改良例中，兩個垂片32a 、32b 被
        彎曲成與熱管2 相接觸，而在第4(b)和(c) 圖中的每個
        改良例中，單個垂片32a 被向下彎曲成與該熱管2 接觸
        。而且在這些改良例的每一個例子中，熱管2 被保持固
        定到熱傳導元件，而溝槽30的內表面係與熱管2 在實質
        的整個長度上，與該熱管2 的外圓周的至少一半接觸。
        」
      (4)依前述，證據3 所揭露之內容，該垂片可對應系爭專利
        之成型片，該吸熱塊可對應系爭專利之底座，證據3 已
        揭露系爭專利成型片局部包裹結合熱管，而與熱管呈傳
        導性和壓迫性接觸，使得熱管被牢牢地固定到底座，進
        而不必使用錫膏或黏接劑仍可以使熱管和底座之間具有
        良好的熱傳導。雖然證據3 未揭露系爭專利之散熱鰭片
        下緣部必須呈條形片與階級狀的弧槽，以適配該成型片
        彎折後之形狀及該熱導管外露部分之圓弧形，進而達成
        散熱鰭片與熱導管直接接觸快速散熱的目的，惟使散熱
        鰭片與熱管或其他吸熱、導熱元件之間緊密接觸已為散
        熱技術領域通常知識，例如證據1 說明書第7 頁第1 行
        起所載：「故能確保整組散熱鰭片與底座均呈極為緊密
        的貼置接觸‧‧‧以獲得最佳散熱效果」。為獲得較佳
        的散熱效果，將散熱鰭片下緣部配合成型片彎折後之形
        狀及該熱導管外露部分之圓弧形，修改成條形片與階級
        狀弧槽，係屬該技術領域中具有通常知識者輕易即可完
        成之簡易修飾，故證據1 、3 之組合可證明系爭專利申
        請專利範圍第1 項不具進步性。
    2.申請專利範圍第2至8項：
      (1)經比對系爭專利申請專利範圍第1 項至4 項及第6 項，
        參加人以系爭專利申請專利範圍第1 項特徵部分所載方
        法特徵「底座，‧‧‧，令兩側較短小的成型片通過加
        壓彎折後可與熱導管形成局部的包裹結合，並在對應槽
        之間形成複數個夾溝」，界定成型片之形狀及其與熱管
        之結構關係，並以申請專利範圍第1 項所載功能子句「
        藉上述構件，係預先使熱導管與底座形成局部包裹結合
        ，進而利用散熱鰭片下緣部適配設置的條形片與階級狀
        的弧槽，將複數個散熱鰭片逐片快速的推入熱導管及底
        座的夾溝，以完成散熱鰭片與底座、熱導管的緊配結合
        」，界定散熱鰭片下緣部之形狀及結構、該鰭片與底座
        、熱管之結構關係及結構之性質為緊配合。因此，申請
        專利範圍第1 項所載「底座，‧‧‧，令兩側較短小的
        成型片通過加壓彎折後可與熱導管形成局部的包裹結合
        ，並在對應槽之間形成複數個夾溝；‧‧‧散熱鰭片下
        緣部適配設置的條形片與階級狀的弧槽‧‧‧，以完成
        散熱鰭片與底座、熱導管的緊配結合」已界定申請專利
        範圍第2 項所載之附屬技術特徵「該散熱鰭片下緣部的
        弧槽係呈階級狀」，且已界定申請專利範圍第3 項所載
        之附屬技術特徵「該散熱鰭片下緣部的條形片係與底座
        的夾溝呈適配形狀」，且已界定申請專利範圍第4 項所
        載之附屬技術特徵「該散熱鰭片下緣部的階級狀的弧槽
        係與熱導管的未包裹部份呈適配形狀」。此外，參加人
        以系爭專利申請專利範圍第1 項特徵部分所載結構特徵
        「底座，‧‧‧，端面具有與熱導管相互匹配的複數個
        對應槽」，已界定申請專利範圍第6 項所載之附屬技術
        特徵「該底座的對應槽係與熱導管的管體呈相對匹配的
        形狀」。基於前述說明，申請專利範圍第1 項至4 項及
        第6 項所界定之範圍並無不同。證據1 、3 之組合可證
        明系爭專利申請專利範圍第1 項不具進步性，已如前述
        ，故證據1 、3 之組合可證明系爭專利申請專利範圍第
        2 至4項及第6項不具進步性。
      (2)申請專利範圍第5 項之附屬技術特徵「該熱導管的末段
        係可貫穿卡入複數個僅具有上半部的鰭片」，係限定該
        散熱鰭片無下半部，僅為具體實施態樣之選擇，而未產
        生無法預期之功效。系爭專利申請專利範圍第5 項為直
        接依附第1 項之附屬項，解釋附屬項時，應包含所依附
        申請專利範圍第1 項之所有技術特徵，故證據1 、3 之
        組合可證明系爭專利申請專利範圍第5 項整體不具進步
        性。
      (3)申請專利範圍第7 項之附屬技術特徵「該底座係一銅質
        的實心金屬座體」，係限定該底座之材質，已揭露於證
        據1 說明書第5 頁第9 行所載：「底座（多採銅質，故
        亦稱銅底）」。系爭專利申請專利範圍第7 項為直接依
        附第1 項之附屬項，解釋附屬項時，應包含所依附申請
        專利範圍第1 項之所有技術特徵，證據1 、3 之組合可
        證明系爭專利申請專利範圍第1 項不具進步性，已如前
        述，故證據1 、3 之組合可證明系爭專利申請專利範圍
        第7 項整體不具進步性。
      (4)申請專利範圍第8 項之附屬技術特徵「該底座(3) 係一
        鋁質的實心金屬座體」已揭露於證據3 說明書第6 頁第
        17行所載：「熱傳導元件（由鋁基模鑄件形成）」。系
        爭專利申請專利範圍第8 項為直接依附第1 項之附屬項
        ，解釋附屬項時，應包含所依附申請專利範圍第1 項之
        所有技術特徵，證據1 、3 之組合可證明系爭專利申請
        專利範圍第1 項不具進步性，已如前述，申請專利範圍
        第8 項之附屬技術特徵已揭露於證據3 ，故證據1 、3
        之組合可證明系爭專利申請專利範圍第8 項整體不具進
        步性。
  (六)舉發證據1 、2 、3 之組合可證明系爭專利申請專利範圍第
    2 至4 項、第8 項不具進步性：
    證據1 、3 之組合可證明系爭專利申請專利範圍第1 至8 項
    整體不具進步性，已如前述，故證據1 、2 、3 之組合理當
    可證明系爭專利申請專利範圍第2 至4 項、第8 項不具進步
    性。
七、綜上所述，舉發證據1 、3 之組合可證明系爭專利申請專利
    範圍第1 至8 項不具進步性，舉發證據1 、2 、3 之組合亦
    可證明系爭專利申請專利範圍第2 至4 項、第8 項不具進步
    性。換言之，系爭專利全部請求項均已證明其不具進步性，
    依前揭說明，自應為舉發成立，撤銷專利權之處分。從而，
    被告所為本件舉發不成立之處分，訴願決定予以維持，均屬
    違誤；原告執此指摘，請求撤銷訴願決定及原處分，並命被
    告對於本件舉發案作成舉發成立撤銷專利權之處分，為有理
    由，應予准許。
據上論結，本件原告之訴為有理由，依行政訴訟法第200 條第3
款、第98條第1 項前段，判決如主文。
中    華    民    國    99    年    12    月   30     日
                    智慧財產法院第一庭
                          審判長法  官  李得灶
                                法  官  林欣蓉
                                法  官  王俊雄
以上正本係照原本作成。
如不服本判決，應於送達後20日內，向本院提出上訴狀並表明上
訴理由，如於本判決宣示後送達前提起上訴者，應於判決送達後
20日內補提上訴理由書（須按他造人數附繕本）。
中    華    民    國    99    年    12    月   30     日
                                書記官  鄭堯中


司法院資訊處製作；財團法人民間司法改革基金會備份。
